臺灣臺北地方法院刑事裁定　
110年度訴字第941號
公  訴  人  臺灣臺北地方檢察署檢察官            
被      告  董鵬鴻



選任辯護人  張獻村律師（法律扶助）            
上列被告因違反毒品危害防制條例案件，本院裁定如下：
    主  文
董鵬鴻之羈押期間自民國一百一十一年二月十七日起延長貳月，
並禁止接見通信。
    理  由
一、按羈押被告，審判中不得逾3月，但有繼續羈押之必要者，
    得於期間未滿前，經法院依第101條或第101條之1之規定訊
    問被告後，以裁定延長之；延長羈押期間，審判中每次不得
    逾2月，如所犯最重本刑為10年以下有期徒刑以下之刑者，
    第一審以3次為限，此觀刑事訴訟法第108條第1項、第5項自
    明。
二、本案被告董鵬鴻因違反毒品危害防制條例案件，經檢察官以
    涉犯毒品危害防制條例第4條第2項之販賣第二級毒品、同條
    例第5條第2項之意圖販賣而持有第二級毒品等罪嫌，提起公
    訴，本院於民國110年11月17日訊問後，認被告全數否認起
    訴書所載犯行，僅坦承有毒品危害防條例第11條第4項之持
    有第二級毒品純質淨重二十公克以上罪嫌，且被告有於起訴
    書附表編號1至3所載時間、地點與黃冠豪、顏東山接觸之事
    實，甚且被告所涉意圖販賣而持有第二級毒品一節，亦有扣
    得甲基安非他命，並有被告所使用手機內通訊軟體對話內容
    擷取圖片可佐，足認被告犯罪嫌疑重大，又因有刑事訴訟法
    第101條第1項第1款、第2款、第3款等羈押原因，依比例原
    則審酌被告人身自由及本案審理之進行，非予羈押難以實行
    審判、執行程序，且無其他足以替代之手段，遂予羈押，並
    禁止接見、通信。茲被告羈押期限於111年2月16日屆滿，本
    院於111年1月12日對被告進行應否延長羈押之訊問，並聽取
    其與檢察官、辯護人之意見後，就被告之羈押之原因有無繼
    續存在及有無繼續羈押被告之必要等要件，再逐一說明如下
    ：
  ㈠被告於本院準備程序中迄今仍否認有何販賣第二級毒品、意
    圖販賣而持有第二級毒品罪嫌之犯行，僅坦承犯持有第二級
    毒品純質淨重20公克以上之犯行，然被告確有如起訴書附表
    編號1至3與黃冠豪、顏東山接觸之客觀事實，且有卷內各項
    人證、書證等足資憑佐，因認被告犯罪嫌疑確實重大。
　㈡又被告所涉違反毒品危害防制條例第4條第2項販賣第二級毒
    品、同條例第5條第2項意圖販賣而持有第二級毒品罪嫌部分
    ，均係最輕本刑5年以上之有期徒刑（前者法定刑乃無期徒
    刑或十年以上有期徒刑，後者法定刑乃五年以上有期徒刑）
    之重罪，並其所涉犯行依起訴書所載係4次，且犯意及行為
    應屬各別，重刑可期。衡酌其在面臨重責加身之情況下，自
    基本人性以觀，主觀上為規避後續審判程序之進行及刑罰之
    執行而逃匿之可能性益增，而具刑事訴訟法第101條第1項第
    1款、第3款有事實及相當理由認其有逃亡之虞之羈押原因。
　㈢且查，被告供稱其與證人顏東山為朋友關係，且證人顏東山
    曾要求為其拍攝性愛影片，可知其等關係密切。另被告就於
    110年8月24日為警方查獲甲基安非他命20包（總淨重約124.
    63公克，推估驗前總純質淨重約71.61公克），供稱其毒品
    來源為蕭鈞倫，並其已向蕭鈞倫購買3次，雙方有以Facetim
    e、電子郵件聯絡之情形，且被告本案交易取得甲基安非他
    命數量純質淨重約71.61公克以上，與零星交易之情形顯然
    不同，故被告與毒品來源蕭鈞倫間應基於相當之情誼，彼此
    關係密切，始有可能提供上開數量甚鉅之毒品，況且證人顏
    東山、蕭鈞倫均經本院傳喚尚未到庭；再者，現今通信軟體
    發達，被告可輕易以網路、通訊軟體進行言語對談、檔案傳
    輸修改，參以被告所使用之行動電話於110年8月24日14時20
    分許，為警方搜索扣押後，於110年8月26日，尚有以不詳方
    式遠端使用聲請人行動電話以iMessage傳送訊息，無法排除
    被告與上述之人有相互干擾供述之可能，而有事實足認被告
    有勾串證人及滅證之虞，顯見被告具刑事訴訟法第101條第1
    項第2款、第3款有事實足認有串供、滅證之虞。
　㈣再參被告所涉販賣、意圖販賣而持有第二級毒品罪嫌，為警
    方查獲甲基安非他命20包，該扣案甲基安非他命之總淨重約
    124.63公克，推估驗前總純質淨重約71.61公克，倘未經檢
    警機關查獲，遽而流入市面，不啻助長社會施用甲基安非他
    命之不良風氣，更直接戕害國民身心健康，後果不堪設想，
    顯然嚴重破壞社會秩序與公共利益，因而依比例原則衡量被
    告涉犯情節、其犯行對社會秩序與公共利益可能造成之危害
    程度、國家刑事司法權之有效行使與被告人身自由私益及防
    禦權受限制之程度，認無從以具保、責付或限制住居等侵害
    較小之強制處分方式，確保本案將來審判、執行程序之順利
    進行，故為保國家追訴及刑罰權之行使，仍有繼續羈押之必
    要，爰裁定自111年2月17日起，對被告延長羈押2月，並禁
    止接見、通信。
　㈤至被告與辯護人雖均請求具保，檢察官則表示羈押原因仍然
    存在，建請繼續羈押等語（見本院卷第229頁），審酌前開
    事由，本院羈押被告之原因及必要性仍繼續存在，誠如前述
    ，又無刑事訴訟法第114條所列不得駁回具保聲請之事由，
    是為確保將來訴訟、執行程序得順利進行，現階段仍有繼續
    羈押及禁止接見、通信之必要。從而，被告及辯護人當庭所
    為具保停止羈押之事由，是其上開主張尚非可採，末此敘明
    。
三、依刑事訴訟法第108條第1項、第5項，裁定如主文。
中　　華　　民　　國　　111 　年　　 1 　月　　27　　日
　　　　　　　　　刑事第四庭    審判長法　官　陳柏宇
　　　　　　　　　
　　　　　　　　　                    法  官  曾名阜
　　　　　　　　　
　　　　　　　　　                    法  官  吳明蒼
以上正本證明與原本無異。
如不服本裁定，應於送達後5日內，向本院提出抗告狀。
　　　　　　　　　　　　　　　　書記官　陳韻宇
中　　華　　民　　國　　111 　年　　1 　　月　　27　　日